【裁判字號】    97,訴緝,19
【裁判日期】    970430
【裁判案由】    毒品危害防制條例
【裁判全文】
臺灣士林地方法院刑事判決              97年度訴緝字第19號
公  訴  人  臺灣士林地方法院檢察署檢察官
被      告  甲○○
                    （另案於臺灣臺中監獄執行中）
上列被告因違反毒品危害防制條例案件，經檢察官提起公訴（96
年度毒偵字第472 號、第589 號），被告於準備程序中就被訴事
實為有罪之陳述，本院合議庭裁定改由受命法官獨任進行簡式審
判程序，並判決如下：
    主  文
甲○○施用第一級毒品，累犯，處有期徒刑柒月；又施用第二級
毒品，累犯，處有期徒刑伍月；又施用第一級毒品，累犯，處有
期徒刑柒月；又施用第二級毒品，累犯，處有期徒刑伍月。應執
行有期徒刑壹年捌月。
    事  實
一、甲○○前因施用毒品，分別經本院及臺灣板橋地方法院裁定
    送觀察、勒戒，因無繼續施用毒品傾向出所。又因施用毒品
    ，經本院裁定強制戒治，於民國93年1 月1 日戒治期滿執行
    完畢，並經本院91年度簡字第584 號判處有期徒刑4 月，又
    因違反槍砲彈藥刀械管制條例及恐嚇案件，分別經臺灣臺北
    地方法院91年度訴字第1346號、92年度訴字第1038號判決處
    有期徒刑4 月、1 年，上開3 罪經定應執行刑為有期徒刑1
    年6 月確定。又因偽造文書、毒品案件，分別經本院92年度
    士簡字第616 號、92年度易字第446 號判處有期徒刑3 月、
    6 月，並定應執行刑為有期徒刑8 月確定。上揭罪刑經接續
    執行，於94年5 月26日縮短刑期假釋出監付保護管束，甫於
    95年1 月26日縮刑期滿執行完畢。詎仍不知悔改，於前案強
    制戒治執行完畢釋放後5 年內，復基於施用第一級毒品海洛
    因、第二級毒品甲基安非他命（起訴書誤為安非他命）之犯
    意，（一）於95年7 月21日下午3 時許，在臺中市○○○路
    之不詳處所，以將毒品海洛因置於香菸內點燃吸食、將毒品
    甲基安非他命置於玻璃球內燃燒吸食煙霧之方式，各施用第
    一級毒品海洛因、第二級毒品甲基安非他命1 次；（二）於
    95年10月28日晚間6 時許，在高雄縣大寮鄉○○村○○街52
    巷16弄10號，以上開方式，各施用第一級毒品海洛因、第二
    級毒品甲基安非他命1 次（起訴書認被告自95年7 月21日晚
    間11時31分採尿往前回溯5 日內之某時許起至同年10月28日
    晚間9 時50分採尿往前回溯5 日內之某時許止，反覆施用第
    一級毒品海洛因多次、於95年7 月21日晚間11時31分採尿往
    前回溯4 日內之某時許起至同年10月28日晚間9 時50分採尿
    往前回溯4 日內之某時許止，反覆施用二級毒品安非他命多
    次，業經蒞庭檢察官更正如上）。嗣分別於95年7 月21日下
    午5 時30分，在新竹縣芎林鄉○道○號○路北向90公里處、
    於95年10月28日晚上7 時10分，在高雄縣大寮鄉○○村○○
    街52巷16弄10號為警查獲，經警採集尿液送驗，均呈甲基安
    非他命、鴉片類陽性反應，始悉上情。
二、案經內政部警政署國道公路警察局第六警察隊、高雄縣政府
    警察局報告臺灣新竹地方法院檢察署檢察官、臺灣高雄地方
    法院檢察署檢察官分別呈請臺灣高等法院檢察署核轉臺灣板
    橋地方法院檢察署檢察官呈請臺灣高等法院檢察署核轉臺灣
    士林地方法院檢察署檢察官偵查起訴。
    理  由
一、本件被告甲○○所犯非死刑、無期徒刑或最輕本刑有期徒刑
    3 年以上之罪，亦非高等法院管轄第一審案件，且於準備程
    序進行中，被告先就被訴事實為有罪之陳述，經告知被告簡
    式審判程序之旨，並聽取檢察官、被告之意見後，本院合議
    庭裁定由受命法官進行簡式審判程序，是本件之證據調查，
    依刑事訴訟法第273 條之2 規定，不受同法第159 條第1 項
    、第161 條之2 、第161 條之3 、第163 條之1 及第164 條
    至第170 條規定之限制，合先敘明。
二、上揭犯罪事實，業經被告甲○○坦承不諱，就犯罪事實一（
    一）部分，被告為警查獲後，經採尿送臺灣檢驗科技股份有
    限公司（下稱臺灣檢驗公司）以酵素免疫分析法初步檢驗，
    再以氣相層析質譜儀法確認檢驗結果，呈鴉片類、甲基安非
    他命陽性反應，有國道公路警察局第六警察隊95年7 月份移
    送煙毒麻醉藥品人犯尿液檢體編號照對表、臺灣檢驗公司95
    年8 月9 日濫用藥物尿液檢驗報告各1 紙附卷可稽（臺灣新
    竹地方法院檢察署95年度毒偵字第1489號卷第9 、10頁）；
    就犯罪事實一（二）部分，被告為警查獲後，經採尿送臺灣
    檢驗公司以酵素免疫分析法初步檢驗，再以氣相層析質譜儀
    法確認檢驗結果，呈鴉片類、甲基安非他命陽性反應，有高
    雄縣政府警察局刑事警察大隊查獲煙毒、麻醉藥品案件犯罪
    嫌疑人姓名對照表、臺灣檢驗公司95年11月13日濫用藥物尿
    液檢驗報告各1 紙附卷可稽（臺灣板橋地方法院檢察署96年
    度毒偵字第548 號卷第87、89頁）。按初次吸食煙毒者，經
    人體代謝作用於8 小時內，約有80% 之量排出，24小時後，
    約有90% 排出，72小時後仍有微量排出，依個人體質不同排
    出時間亦有差異，尤其成癮者其於吸食後12 0小時內所採尿
    液，配合具公信力之儀器，仍可驗出等情，有憲兵司令部80
    年3 月25日80年鑑驗字第0999號函可參，是被告尿液中驗得
    海洛因反應，應認其於採尿回溯前120 小時（5 日）內某時
    有施用毒品海洛因；又甲基安非他命經口服投與後約70% 於
    24小時內自尿中排出，約90% 於96小時內自尿水中排出，由
    於目前國內尿液中甲基安非他命之檢驗為鑑定其是否呈陽性
    反應尚未定其含量，且甲基安非他命成分之檢出與其投與方
    式、投與量、個人體質、採尿時間與檢測儀器之精密等諸多
    因素有關，因此僅憑尿液中呈現安非他命陽性反應，並無法
    確切推算吸用時間距採集時間之長短，惟依上述資料推算，
    最長可能不會超過4 日，有行政院衛生署藥物食品檢驗局81
    年2 月8 日（81）藥檢壹字第1156號函釋可稽。又人體施用
    甲基安非他命後，其主要代謝物中，未改變型態之甲基安非
    他命占施用劑量達43% ，安非他命則約為5%；人體若係施用
    安非他命後，主要代謝物中則有未改變型態之安非他命，但
    無甲基安非他命，有法務部調查局93年5 月4 日調科壹字第
    09362413980 號函可佐，足見人體若施用安非他命，其尿液
    代謝物不可能出現甲基安非他命，惟人體若施用甲基安非他
    命，其尿液代謝物除主要有甲基安非他命外，亦可能有少量
    之安非他命，本件被告2 次為警查獲採集之尿液除呈現少量
    之安非他命陽性反應外，主要係呈現甲基安非他命之陽性反
    應，依上開函示，被告應係施用甲基安非他命，公訴意旨認
    被告施用安非他命，尚有未洽。綜上，足認被告自白與事實
    相符，堪以採信。又被告前因施用毒品案件，分別經本院及
    臺灣板橋地方法院裁定送觀察、勒戒，因無繼續施用毒品傾
    向出所。又於90年間因施用毒品，經本院裁定強制戒治，於
    93年1 月1 日戒治期滿執行完畢，有臺灣高等法院被告前案
    紀錄表、臺灣士林地方法院檢察署刑案資料查註紀錄表、全
    國施用毒品案件紀錄表各1 份在卷可考，是被告於前揭強制
    戒治執行完畢後5 年內再犯本件施用毒品犯行，堪以認定，
    應依法訴追審理。
三、核被告甲○○就犯罪事實一（一），係分別犯毒品危害防制
    條例第10條第1 項之施用第一級毒品罪、同條第2 項之施用
    第二級毒品罪，就犯罪事實一（二），係分別犯毒品危害防
    制條例第10條第1 項之施用第一級毒品罪、同條第2 項之施
    用第二級毒品罪。其各次施用前、後持有第一級、第二級毒
    品之低度行為，為施用毒品之高度行為所吸收，均不另論罪
    。又被告所犯上開施用第一級毒品罪、施用第二級毒品罪共
    4 罪，其犯意各別，行為互殊，應予分論併罰。再被告有事
    實欄所載前案犯罪科刑並執行完畢之情形，有臺灣高等法院
    被告全國前案紀錄表1 份在卷可查，其受有期徒刑執行完畢
    後，5 年內故意再犯上揭有期徒刑以上之各罪，均為累犯，
    均應依刑法第47條第1 項之規定加重其刑。爰審酌被告前曾
    有施用毒品之犯行，經觀察勒戒及強制戒治之治療程序並判
    刑後，仍未戒除惡習而繼續施用，並考量其生活狀況、智識
    程度，施用毒品之次數，暨犯罪後坦承犯行等一切情狀，分
    別量處如主文所示之刑，並依刑法第51條第5 款之規定，定
    其應執行刑。又按「本條例施行前，經通緝而未於中華民國
    96年12月31日以前自動歸案接受偵查、審判或執行者，不得
    依本條例減刑。」中華民國96年罪犯減刑條例第5 條定有明
    文。查本件被告於96年6 月14日經本院通緝，於97年3 月14
    日經緝獲歸案，係於上揭減刑條例施行前經通緝且未於96年
    12月31日前自動歸案接受審判，依上開規定不得減刑，附此
    敘明。
據上論斷，應依刑事訴訟法第273 條之1 第1 項、第299 條第1
項前段，毒品危害防制條例第10條第1 項、第2 項，刑法第11條
前段、第47條第1 項、第51條第5 款，判決如主文。
本案經檢察官白忠志到庭執行職務。
中    華    民    國    97    年    4     月    30    日
                  刑事第三庭法  官  陳美彤
以上正本證明與原本無異。
如不服本判決，應於收受送達後10日內向本院提出上訴書狀，其
未敘述上訴理由者，應於上訴期間屆滿後20日內向本院補提理由
書狀（均須按他造當事人之人數附繕本）。
                            書記官  賴麗容
中    華    民    國    97    年    4     月    30    日
附錄本判決論罪法條全文
毒品危害防制條例第10條
施用第一級毒品者，處 6 月以上 5 年以下有期徒刑。
施用第二級毒品者，處 3 年以下有期徒刑。


司法院資訊處製作；財團法人民間司法改革基金會備份。
